臺灣桃園地方法院民事簡易判決
111年度桃簡字第1532號
原      告  吳博軒  
被      告  林翠容  
訴訟代理人  黃顯皓律師

上列當事人間請求損害賠償事件，於民國111 年11月2 日言詞辯
論終結，本院判決如下：
    主    文
被告應給付原告新臺幣壹萬貳仟零參拾元，及自民國一百一十一
年七月二十七日起至清償日止，按週年利率百分之五計算之利息
。
原告其餘之訴駁回。
訴訟費用由被告負擔十分之一，餘由原告負擔。
本判決原告勝訴部分得假執行。
    事實及理由
一、原告主張：被告於110年3月22日上午8時35分許，騎乘車牌
    號碼000-000號普通重型機車（下稱系爭機車)，自桃園市○○
    區○○路000號旁之停車場出入口起駛右轉上海路時，因駕車
    不慎，撞擊原告駕駛車牌號碼000-0000號自用小客車，致系
    爭車輛毀損，修復費用為新臺幣（下同)131,000元。爰依侵
    權行為之法律關係請求被告賠償損害等語。並聲明：被告應
    給付原告131,000 元，及自起訴狀繕本送達翌日起至清償日
    止，按週年利率5%計算之利息。
二、被告則以：
　　原告原向其求償75,000元，起訴後竟增加為131,000元，認
    為增加部分應該不是回復原狀必要費用等語，資為抗辯。並
    聲明：原告之訴駁回。
三、得心證之理由：
  ㈠本件原告主張之事實，業據其提出桃園市政府警察局道路交
    通事故當事人登記聯單為證（見本院卷第6頁），並據本院
    向桃園市政府警察局桃園分局調閱本件道路交通事故現場圖
    、初步分析研判表、調查報告表㈠㈡，及現場照片等資料，經
    核與原告所述相符，且為被告所不爭執，自堪信原告之主張
    為真實可採。
  ㈡按「行車前應注意之事項，依下列規定：……⒎起駛前應顯示方
    向燈，注意前後左右有無障礙或車輛行人，並應讓行進中之
    車輛行人優先通行。」、「汽車行駛時，駕駛人應注意車前
    狀況及兩車並行之間隔，並隨時採取必要之安全措施，不得
    在道路上蛇行，或以其他危險方式駕車。」，道路交通安全
    規則第89條第1 項第7款、第94條第3 項分別定有明文。次
    按「因故意或過失，不法侵害他人之權利者，負損害賠償責
    任。」，「汽車、機車或其他非依軌道行駛之動力車輛，在
    使用中加損害於他人者，駕駛人應賠償因此所生之損害。」
    ，民法第184 條第1 項前段、第191 條之2 本文亦有規定。
　㈢經查，本件事故發生時為雨天，日間自然光線、柏油路面、
    濕潤無缺陷、無障礙物等情，有道路交通事故調查報告表㈠
    及現場照片附卷可稽，足見依事故發生時現場狀況及客觀條
    件，兩造並無不能注意之情事。而本件被告騎車欲自事故地
    點路旁之停車場出入口起駛時，依上開規定，應禮讓車道上
    行進中之車輛先行，然被告起駛時未禮讓車道中之系爭車輛
    先行，致發生本件事故，足認被告確有過失甚明。而原告駕
    車行經事故地點時，本應注意車前狀況，隨時採取必要之安
    全措施，以避免危險之發生，然竟疏未注意及此，驟然前行
    ，撞擊系爭機車，足認原告就本件事故之發生，亦有過失。
    惟被告之過失責任並不因此而解免。準此，原告本於侵權行
    為之法律關係請求被告賠償損害，自屬有據。
  ㈣按物被毀損時，被害人除得依民法第196 條請求賠償外，並
    不排除民法第213 條至第215 條之適用。依民法第196 條請
    求賠償物被毀損所減少之價額，得以修復費用為估定之標準
    ，但以必要者為限（例如：修理材料以新品換舊品，應予折
    舊）。查系爭車輛修復費用為新臺幣（下同）131,000元（
    工資30,000元、零件101,000元），有HOT保修大聯盟維修工
    作單在卷可稽（見本院卷第5頁）。而依行政院財政部發布
    之「固定資產耐用年數表」規定，汽車如非屬運輸業用客車
    、貨車，其耐用年數為5 年，並依同部訂定之「固定資產折
    舊率表」規定，耐用年數5 年依定率遞減法之折舊率為千分
    之369 ，其最後1 年之折舊額，加歷年折舊累計額，其總和
    不得超過該資產成本原額10分之9 。查系爭車輛係於100 年
    9 月出廠，有系爭車輛車籍查詢1紙在卷為憑（見本院卷第2
    0頁），至本件事故發生之110 年3 月2 日，系爭車輛之實
    際使用年數已逾5年，故原告就零件部分得請求之金額應以1
    0,100元（101,000元×1/10＝10,100元），加計工資30,000元
    ，共40,100元，即為原告本得請求之修復費用。
　㈤至被告雖以前詞置辯云云。惟依原告提出之上開估價單觀之
    ，其維修內容亦皆與本件事故現場之系爭車輛受損部位照片
    相符（見本院卷第23頁至第25頁反面），應已足認定此部分
    維修費用之支出，確係系爭車輛因本件事故所受侵害而生，
    且金額亦未有明顯過高之情形，故被告所辯，自非可取。
四、末按「損害之發生或擴大，被害人與有過失者，法院得減輕
    賠償金額，或免除之。」，「前2 項之規定，於被害人之代
    理人或使用人與有過失者，準用之。」，民法第217 條第1 
    、3項定有明文。此項規定之目的，在謀求加害人與被害人
    間之公平，故在裁判上法院得以職權減輕或免除之（見最高
    法院85年台上字第1756號裁判要旨）。經查，原告就本件事
    故亦有過失已如前述，本院審酌本件事故發生緣由、路權歸
    屬情形等一切情狀，認被告應負擔30%之過失責任，原告則
    應負擔70%之過失責任，是依前開規定，減輕被告之賠償金
    額後為12,030元（4萬0,100元×30%＝12,030 元）。逾此範圍
    之請求則不應准許。
五、綜上所述，原告依侵權行為之法律關係，請求被告給付12,0
    30 元，及自起訴狀繕本送達（見本院卷第28頁）之翌日即1
    11 年7 月27日起至清償日止，按週年利率5%計算之利息，
    為有理由，應予准許。
六、本件係就民事訴訟法第427 條第1 項適用簡易程序所為被告
    敗訴之判決，爰依同法第389 條第1 項第3 款之規定，依職
    權宣告假執行。
七、本件事證已臻明確，兩造其餘攻擊防禦方法及舉證，經核均
    與本件判決結果不生影響，爰不一一論述，附此敘明。
八、訴訟費用負擔之依據：民事訴訟法79條。
　　
中    華    民    國  111     年    11    月    17    日
                  桃園簡易庭  法  官  汪智陽
以上正本係照原本作成。
如不服本判決，應於送達後20日內，向本院提出上訴狀並表明上
訴理由，如於本判決宣示後送達前提起上訴者，應於判決送達後
20日內補提上訴理由書（須附繕本）。
中    華    民    國  111     年    11    月    17    日
                              書記官  陳家蓁